臺灣高等法院高雄分院民事裁定          100年度抗字第218號
抗  告  人  王治武
上列抗告人與相對人京城商業銀行股份有限公司間假處分事件，
對於民國100 年7 月11日臺灣高雄地方法院100 年度裁全字第11
78號裁定，提起抗告，本院裁定如下：
    主  文
抗告駁回。
抗告訴訟費用由抗告人負擔。
    理  由
一、本件抗告意旨略以：相對人所提出之綜合授信契約暨總約定
    書、連續保證書、授信動用申請書、繳納明細、照片、土地
    及建物登記謄本、異動索引等文件，僅能釋明訴外人宋信德
    為系爭債務之連帶保證人及將系爭不動產信託移轉登記與抗
    告人之事實，但就聲請假處分之原因則未為釋明，其假處分
    之聲請不應准許，為此，提起本件抗告請求予廢棄原裁定等
    語。
二、按債權人就金錢請求以外之請求，因請求標的之現狀變更，
    有日後不能強制執行，或甚難強制執行之虞，欲保全強制執
    行者，得聲請假處分，民事訴訟法第532 條定有明文。查，
    訴外人臺灣米鶴海產企業有限公司於民國100 年5 月13日邀
    訴外人宋信德、周孟融、莊慧珍擔任連帶保證人，向相對人
    借款新台幣（下同）6,800,000 元，其等自100 年6 月15日
    起即未依約繳納本息，尚積欠本金6,332,658 元未清償，而
    宋信德於100 年6 月8 日將其所有坐落高雄市○○區○○段
    55之34地號、55之35地號、55之36地號土地，及坐落其上57
    47建號即門牌號碼高雄市○○區○○路406 號建物（下稱系
    爭不動產）以信託為原因移轉登記在抗告人名下等情，業據
    相對人提出綜合授信契約暨總約定書、連續保證書、授信動
    用申請書、繳納明細、照片、系爭不動產登記謄本、異動索
    引等為證，足見相對人之債務人即宋信德以信託為由將系爭
    不動產登記在抗告人名下，已變更系爭不動產所有權之現狀
    ，如抗告人再將之移轉，則相對人就系爭不動產將有日後不
    能強制執行，或甚難強制執行之虞，是相對人就聲請本件假
    處分之原因已為相當之釋明，雖其釋明未完全，惟相對人陳
    明願供擔保以補釋明之不足，是原裁定命相對人供擔保而准
    許本件假處分之聲請，於法尚無不合，抗告人仍執前詞抗告
    ，應予駁回。
三、據上論結，本件抗告為無理由，依民事訴訟法第495 條之1
    第1 項、第449 條第1 項、第95條、第78條，裁定如主文。
中    華    民    國   100    年    9     月    16    日
                            民事第三庭
                                審判長法官  張國彬
                                法      官  吳登輝
                                法      官  鄭月霞
以上正本證明與原本無異。
如不服本裁定應於送達後10日內向本院提出再抗告狀（並按他造
當事人之人數附繕本），並繳納再抗告費新臺幣1,000 元。
再為抗告僅得以適用法規顯有錯誤為理由，並應委任律師為代理
人。如委任律師提起抗告者，應一併繳納抗告費。
中    華    民    國   100    年    9     月    16    日
                                書  記  官  郭蘭蕙
附註：
抗告人之配偶、三親等內之血親、二親等內之姻親，或抗告人為
法人、中央或地方機關時，其所屬專任人員具有律師資格並經法
院認適當者，亦得為第三審代理人。
抗告人或其法定代理人具有律師資格者及前項情形，應於提起抗
告或委任時釋明之。